---
title: "Reporte Eda Migratio"
output: md_document
date: "2023-05-16"
toc: yes
toc_depth: 2
lang: es-ES
---

```{r setup, include=FALSE}
knitr::opts_chunk$set(echo = TRUE)
```


*  **Mostramos un analisis exploratorio de los datos de las tablas extraidas para los KPIs sugeridos**


# Carga de data
```{r}
df_total <- read.csv('total_mundo.csv')
df_expulsores <- read.csv('expulsores.csv')
df_homicidios <- read.csv('homicides100K.csv')
df_receptores <- read.csv('receptores.csv')
df_remesas <- read.csv('remesas.csv')
```

# Tabla de Homicidios

```{r}

head(df_homicidios,3)

```


## Resumen del dataframe de Homicidios

```{r}

summary(df_homicidios)

```

## Valores Nulos

```{r}

apply(X = is.na(df_homicidios), MARGIN = 2, FUN = sum)

```

## Valores Duplicados

```{r}

sum(duplicated(df_homicidios))

```


### Para nuestro analisis eliminares los valores 'inf' segun la columna 'Tasa.por.cada.100K'

```{r}

# Eliminar filas con valor 'Inf' en una columna específica
df_homicidios_sin_inf <- subset(df_homicidios, is.finite(df_homicidios$Tasa.por.cada.100K))

```

## Promedio de la tasa de homicidios

```{r}

# Imprimir el nuevo DataFrame sin las filas que contienen 'Inf'
promedio <- mean(df_homicidios_sin_inf$Tasa.por.cada.100K)
promedio

```

## Histograma de la columna 'Tasa.por.cada.100K'

```{r, warning=FALSE}

library(ggplot2)

# Calcula la media de la columna 'Tasa.por.cada.100K'
mean_value <- mean(df_homicidios$Tasa.por.cada.100K)

# Crea un histograma de la columna 'Tasa.por.cada.100K' con línea para la media
ggplot(df_homicidios, aes(x = Tasa.por.cada.100K)) +
  geom_histogram(binwidth = 1, fill = "lightblue", color = "black") +
  geom_vline(xintercept = mean_value, color = "red", linetype = "dashed") +
  labs(x = "Tasa por cada 100K", y = "Frecuencia") +
  ggtitle("Distribución de la tasa por cada 100K") +
  annotate("text", x = mean_value, y = 10, label = "Media", color = "red")
```

## Correlacion entre cantidad de Homicidios y Poblacion

```{r, warning=FALSE}

library(ggplot2)
ggplot(df_homicidios, aes(x = Poblacion, y = Homicides)) +
  geom_point() +
  xlab("Poblacion") +
  ylab("Homicides")

```

* Se aprecia que no existe una aparente correlacion entre ambas variables

## Diagrama de Cajas 

```{r, warning=FALSE}

library(ggplot2)

ggplot(df_homicidios, aes(x = "", y = Tasa.por.cada.100K)) +
  geom_boxplot(fill = "lightblue", color = "black") +
  ylab("Tasa por cada 100K") +
  xlab("") +
  ggtitle("Diagrama de Cajas de Tasa por cada 100K") +
  scale_y_continuous(breaks = seq(0, 100, by = 5))

```


# Tabla de Remesas


```{r}

head(df_remesas,3)

```

## Resumen Remesas

```{r}
summary(df_remesas)
```

## Remesa mayor a que Pais pertenece

```{r}

# Encontrar el valor máximo de una columna
max(df_remesas$Value, na.rm = TRUE)


```



## Menores Remesas a que Pais Pertenece

```{r}
min(df_remesas$Value, na.rm = TRUE)

```

# Paises de donde salen mayores remesas

```{r}
df_remesas <- read.csv('remesas.csv')
df_remesas <- df_remesas[order(df_remesas$Value, decreasing = TRUE), ]
remesas_2020 <- subset(df_remesas, Year == 2020)

# Seleccionar los 10 primeros países con mayor población total
top_remesas_10 <- head(remesas_2020[18:28,], 10)

# Crear un gráfico de barras de los 10 primeros países según su población total
barplot(top_remesas_10$Value, names.arg = top_remesas_10$Country.Name, xlab = "Pais", ylab = "Remesas Fugadas", 
        main = "Top 10 Paises con Mayor Poblacion Total en 2019", col = "steelblue" , las = 2, cex.axis = 0.6 , cex.names = 0.5)

```

* Observamos que de estados unidos fugan mas remesas, al igual que Arabia Saudita, Suiza y China

# Paises de donde salen menores remesas


```{r}

df_remesas <- read.csv('remesas.csv')
df_remesas <- df_remesas[order(df_remesas$Value, decreasing = FALSE), ]
remesas_2020 <- subset(df_remesas, Year == 2020)

# Seleccionar los 10 primeros países con mayor población total
bottom_remesas_10 <- head(remesas_2020[18:30,], 10)

# Crear un gráfico de barras de los 10 primeros países según su población total
barplot(bottom_remesas_10$Value, names.arg = bottom_remesas_10$Country.Name, xlab = "Pais", ylab = "Poblacion Total", 
        main = "Top 10 Paises con Mayor Poblacion Total en 2019", col = "steelblue" , las = 2, cex.axis = 0.6 , cex.names = 0.5)

```

* Observamos que los paises mas chicos en territorio suelen emitir menores remesas, probablemente al ser un mercado no tan grande no suelen tener muchos migrantes que vayan y envien remesas a sus familiares en el exterior.


# Tabla de Paises Expulsores

```{r}

head(df_expulsores,3)

```

## Resumen de la estructura de la tabla de paises Expulsores

```{r}

summary(df_expulsores)
```

## Paises con mayor poblacion en general en el 2019 

```{r}

df_expulsores <- read.csv('expulsores.csv')
# Filtrar los datos para obtener solo los registros de 2019
df_2019 <- subset(df_expulsores, Year == 2019)
# Eliminar ',0' al final de los valores en la columna 'Poblacion.Total'
df_2019$Poblacion.Total <- sub(",0$", "", df_2019$Poblacion.Total)
# Convertir la columna 'Poblacion.Total' a numérica
df_2019$Poblacion.Total <- as.numeric(df_2019$Poblacion.Total)

```



```{r}

# Ordenar el dataframe por la columna 'Poblacion.Total' de forma descendente
df_2019 <- df_2019[order(df_2019$Poblacion.Total, decreasing = TRUE), ]

# Seleccionar los 10 primeros países con mayor población total
top_10 <- head(df_2019, 10)

# Crear un gráfico de barras de los 10 primeros países según su población total
barplot(top_10$Poblacion.Total, names.arg = top_10$Country, xlab = "Pais", ylab = "Poblacion Total", 
        main = "Top 10 Paises con Mayor Poblacion Total en 2019", col = "steelblue" , las = 2, cex.axis = 0.6 , cex.names = 0.75)



```

* Para el 2019 ya ibamos observando la cantidad de poblacion de China e India como los mayores paises que poseen una poblacion significativamente mas alta en comparacion con los demas paises.

# Tabla de Receptores

```{r}

head(df_receptores,3)

```

```{r}

summary(df_expulsores)

```


```{r}

df_receptores <- read.csv('receptores.csv')
# Filtrar los datos para obtener solo los registros de 2019
df_2020 <- subset(df_receptores, Year == 2020)
# Eliminar ',0' al final de los valores en la columna 'Poblacion.Total'
df_2020$Poblacion.Total <- sub(",0$", "", df_2020$Poblacion.Total)
# Convertir la columna 'Poblacion.Total' a numérica
df_2020$Poblacion.Total <- as.numeric(df_2020$Poblacion.Total)

```

```{r}

# Ordenar el dataframe por la columna 'Poblacion.Total' de forma descendente
df_2020 <- df_2020[order(df_2020$Poblacion.Total, decreasing = FALSE), ]

# Seleccionar los 10 primeros países con mayor población total
bottom_10 <- head(df_2020, 10)

# Crear un gráfico de barras de los 10 primeros países según su población total
barplot(bottom_10$Poblacion.Total, names.arg = bottom_10$Country, xlab = "Pais", ylab = "Poblacion Total", 
        main = "Top 10 Paises con Menor Poblacion Total en 2019", col = "steelblue" , las = 2, cex.axis = 0.6 , cex.names = 0.6)

```

* Paises como Tuvalu, Nauru y Palau aparecen como los que tienen menor poblacion en este grafico, siendo paises de Oceania, que en resumidas cuentas son islas muy chicas territorialmente que poseen poblaciones muy reducidas.









